臺灣臺北地方法院刑事判決　　　　　　　96年度簡上字第41號
上　訴　人
即　被　告　甲○○
　　　　　　　　　　　樓
選任辯護人　李金澤律師
上列上訴人即被告因竊盜案件，不服本院刑事庭於民國95年12月
18 日所為95年度簡字第3866號第一審刑事簡易判決（聲請簡易
判決處刑案號：臺灣臺北地方法院檢察署95年度偵字第15454號
），提起上訴，本院管轄之第二審合議庭判決如下：
    主  文
上訴駁回。
甲○○緩刑貳年。
    事  實
一、甲○○意圖為自己不法之所有，於民國95年6月間，在臺北
    市木柵捷運站旁停車格內，徒手竊取黃朝琴所有停放在上揭
    停車格內之自用小客車車牌號碼SZ-7409號車牌二面，於同
    年7月4日懸掛於其所有已辦理停駛之積架廠牌之小客車上使
    用。嗣於同日晚間11時30分許，駕駛上開自用小客車行經國
    道3號公路安坑交流道出口匝道時，為警當場攔檢查獲，並
    扣得前述車牌二面。
二、案經內政部警政署國道公路警察局報請臺灣臺北地方法院檢
    察署檢察官偵查而聲請簡易判決處刑。
    理  由
一、本件上訴人即被告甲○○對於檢察官聲請簡易判決處刑書內
    所列證據之證據能力均不爭執，經核該等證據亦無不得為證
    據之情形，故均認為有證據能力，首開敘明。
二、上訴人對於上開事實坦認不諱，核與被害人黃朝琴之女，即
    證人黃佳緹於警詢時之陳述、證人張正忠之證述相符，復有
    贓物認領保管單、蒐證照片20張在卷可證，被告犯行堪以認
    定，應予依法論科。
三、(一)核被告所為，係犯刑法第320條第1項之竊盜罪。
    (二)查本件被告甲○○行為後，刑法部分條文已於94年2月2日
      經總統令修正公佈，並於95年7月1日施行。而按行為後法
      律有變更者，適用行為時之法律，但行為後之法律有利於
      行為人者，適用最有利於行為人之法律，刑法第2條第1項
      定有明文。此條規定係規範行為後法律變更所生新舊法律
      比較適用之準據法，本身尚無新舊法比較之問題，於新法
      施行後，應一律適用新法第2條第1項之規定，為「從舊從
      輕」之比較，先予敘明。再按本次法律變更，比較時應就
      罪刑有關之共犯、未遂犯、想像競合犯、牽連犯、連續犯
      、結合犯，以及累犯加重、自首減輕暨其他法定加減原因
      （如身分加減）與加減例等一切情形，綜其全部罪刑之結
      果而為比較，最高法院95年5月23日95年度第8次刑庭會議
      決議參照。茲就本件新舊法比較結果說明如下：
    1.查修正後刑法第33條第5款規定罰金刑為新臺幣一千元以
      上，以百元計算之，而修正前則規定罰金為一元以上，且
      以銀元為計算單位，經依罰金罰鍰提高標準條例第一條前
      段，以及現行法規所定貨幣單位折算新臺幣條例第二條規
      定折算後，罰金刑則為新臺幣三十元以上，經比較新、舊
      法之結果，修正後之法律並未較有利於行為人。且被告所
      犯刑法第三百二十條第一項竊盜罪當中關於罰金刑之規定
      ，經刑法施行法第一條之一將其貨幣單位修正為新臺幣，
      並提高數額為三十倍，經比較修正前、後之規定，亦無修
      正後規定有利於行為人之情形。
    2.關於易科罰金折算標準部分，本件被告行為時之刑法第41
      條第1項前段規定：「犯最重本刑為五年以下有期徒刑以
      下之刑之罪，而受六個月以下有期徒刑或拘役之宣告，因
      身體、教育、職業、家庭之關係或其他正當事由，執行顯
      有困難者，得以一元以上三元以下折算一日，易科罰金。
      」而被告行為時之易科罰金折算標準，即修正前罰金罰鍰
      提高標準條例第二條規定（現已刪除），就其原定數額提
      高為一百倍折算一日，則本件被告行為時之易科罰金折算
      標準，應以銀元一百元以上三百元以下折算一日，經折算
      為新臺幣後，應以新臺幣三百元以上九百元以下折算為一
      日。惟95年7月1日修正公布施行之刑法第四十一條第一項
      前段則規定：「犯最重本刑為五年以下有期徒刑以下之刑
      之罪，而受六個月以下有期徒刑或拘役之宣告者，得以新
      臺幣一千元、二千元或三千元折算一日，易科罰金」。經
      比較修正、前後之易科罰金折算標準，以95年7月1日修正
      公布施行前之規定，較有利於被告。
    3.綜合上開比較之結果，95年7月1日修正施行之刑法部分條
      文，其適用結果並無有利於被告之情形，依前開法律規定
      ，自應適用被告行為時即修正前刑法之相關規定論處。
四、原審以被告犯行明確，適用刑事訴訟法第449條第2項、第45
    4條第2項，刑法第2條第1項前段，（94年2月2日修正公布，
    95年7月1日施行）修正前刑法第320條第1項、第41條第1項
    前段，罰金罰鍰提高標準條例第1條前段，（95年5月17日）
    修正前罰金罰鍰提高標準條例第2條，現行法規所定貨幣單
    位折算新臺幣條例第2條，就上訴人犯竊盜罪部分論處有期
    徒刑3月，如易科罰金，以銀元300元即新臺幣900元折算一
    日，其認事用法及量刑均屬妥適，自應將其上訴駁回。惟查
    被告前未曾受有期徒刑以上刑之宣告，有臺灣高等法院被告
    前案記錄表一紙附卷可憑，素行尚端，其因一時失慮致罹刑
    章，且上訴後已與被害人之女達成和解，並表示不再追究其
    刑事責任，此有同意書在卷可稽（見本院卷第21頁），足見
    被告對所犯罪行顯具悔意，其經此偵審程序及科刑教訓後，
    自當知所警惕而無再犯之虞，本院因認原審所宣告之刑，以
    暫不執行為適當，爰併宣告緩刑二年，以啟自新。
據上論斷，應依刑事訴訟法第455條之1第1項、第3項、第368條
，刑法第74條第1項第1款，判決如主文。
本案經檢察官楊碧瑛到庭執行職務
中　　華　　民　　國　　96　　年　　4 　　月　　12　　日
                  刑事第六庭審判長法  官  周占春
                                  法　官  林孟皇
                                  法  官  趙子榮
上正本證明與原本無異。
如不服本判決，應於判決送達後十日內，向本院提出上訴狀。
                                  書記官  陳怡君
中　　華　　民　　國　　96　　年　　4 　　月　　12　　日
